# 试产费用应该怎么核算

提问人：zhanlianke 时间：2019-03-09 16:12:47
有一家公司，正在新建一条食品生产线，已经取得食品生产许可证，但由于零部件导致生产出来的东西成品率不高，一直在发生试产费用，已经有 1年时间了，都是直接把试产费用记入在建工程，请问这样合理吗

回答人：chenyiwei
未达到预定可使用状态前的试生产支出可以计入在建工程成本。但像主帖中这种情况，已经远远慢于预定进度，应考虑是否需对其计提减值准备的问题。